臺灣板橋地方法院交通事件裁定　　　　　94年度交聲字第1758號
原處分機關　交通部公路總局臺北區監理所
異　議　人　甲○○
即受處分人
上列受處分人因違反道路交通管理處罰條例案件，對於交通部公
路總局臺北區監理所民國94年9 月8 日所為之處分（原處分案號
：北監自裁字第裁40-AA0000000號）聲明異議，本院裁定如下：
    主  文
異議駁回。
    理  由
一、異議意旨略謂：異議人即受處分人甲○○於民國94年7 月13
    日上午8 時53分許，將其所有車牌號碼SO-8155 號自用小客
    車，停放於臺北市○○街214 號前，惟該路段並未劃設禁止
    停車標誌或停車格，應即表示可使民眾得於不妨礙交通之情
    況下停車，而其車輛並非以不正常方式停置該處，況且應是
    異議人車輛車頭方向右側（異議狀誤載為左側）之汽車未向
    內側停放，另該路段上尚有其他障礙物長期佔用，且阻礙交
    通，卻不見警方取締，致異議人車輛乃須向外停放，但縱係
    如此，其車輛距離對向建築物尚有3 公尺許寬，與其後方停
    放之計程車同放情形相近，故其車輛實無阻礙交通，此外，
    舉發交通違規事件之警員於當場舉發，係認異議人係違反道
    路交通管理處罰條例第56條第1 項第1 款之違規事項，但其
    後送達之舉發通知單則載為舉發違反同條項第6 款之違規事
    項，亦有不妥，為此，於法定期間內聲明異議，請求撤銷原
    處分云云。
二、按道路交通管理處罰條例中所規定之處罰計有罰鍰、吊扣駕
    駛執照及汽車牌照等，均係行政機關對違反秩序行為之裁罰
    性行政處分，司法院大法官解釋釋字第418 號理由書業有闡
    釋。而道路交通管理處罰條例第87條第1 項規定，受處分人
    ，不服第8 條主管機關所為之處罰，得於接到裁決書之翌日
    起20日內，向管轄地方法院聲明異議。職此足見，道路交通
    異議事件，法院審查之標的為裁決書之行政處分。又上開條
    例第9 條第1 項規定，本條例所定罰鍰之處罰，行為人接獲
    違反道路交通管理事件通知單後，於15日內得不經裁決，逕
    依第92條第3 項之罰鍰基準規定，向指定之處所繳納結案；
    不服舉發事實者，應於15日內，向處罰機關陳述意見；其不
    依通知所定期限前往指定處所聽候裁決，且未依規定期限繳
    納罰鍰結案或向處罰機關陳述意見者，處罰機關得逕行裁決
    之。準此，警察製發之舉發違規道路交通管理事件通知單如
    被舉發人向指定處所繳納結案者，事實上發生裁罰效果及執
    行力，自不能謂非行政處分，然被舉發人若不服，而經處罰
    機關裁決者，則前述舉發通知單並不即生裁罰效果，當然不
    具執行力，此變體之處分行為，則可謂之暫時處分（參見吳
    庚，行政法之理論與實用增訂8 版，第337 頁至第338 頁註
    49）。至於本件「舉發本案違規通知單」（即臺北市政府警
    察局中正第二分局94年8 月29日北市警中正二分交字第0943
    1930000 號函所稱「逕行舉發違規停車標示單」）僅有編號
    、舉發日期、車號、時間、地點、違規事實引用條款等欄位
    ，有舉發本案違規通知單存卷可查，其外觀欠缺「行政機關
    」之要素，依法自不該當於行政處分，充其量為舉發機關之
    觀念通知，合先說明。
三、查異議人之系爭車輛係與他人車輛併排停放，有存卷之照片
    可稽。又依照片所示，其旁車輛，顯較異議人前方車輛緊靠
    路旁，是異議人空言，其旁車輛未向路旁停放云云，顯屬無
    據。次查，承辦警員於前述舉發本案違規通知單上，縱因誤
    認，而有誤載異議人尚有在劃有禁止停車標線停車，而有違
    反道路交通管理處罰條例第56條第1 項第1 款之違規事由乙
    事，但該舉發本案違規通知單並非行政處分，已如前述，且
    業經舉發機關臺北市政府警察局北市警交大字第AA0000000
    號舉發違反道路交通管理事件通知單上，更正違規事由為同
    條項第6 款，有上揭臺北市政府警察局中正第二分局函及舉
    發違反道路交通管理事件通知單等可按，原處分機關亦據更
    正後之違規事項為本件裁處，復有原處分機關系爭裁決書存
    卷可憑。按併排停車，處新臺幣六百元以上一千二百元以下
    罰鍰，此觀之道路交通管理處罰條例第56條第1 項第6 款定
    有明文。本件原處分機關憑更正後之違規事項，依違反道路
    交通管理事件統一裁罰基準表之規定，裁處異議人新台幣（
    下同）12,00元，於法要無不合。
四、再查，前揭舉發本案違規通知單倘有異議人所指未註記舉發
    單位，致異議人無法即時查詢舉發機關，則舉發機關之行政
    作為，容有未當，然此觀念通知並非法院審酌之標的，故異
    議人遽以其有不當，而主張撤銷原處分，非有理由。此外，
    停放於異議人附近之車輛縱有不法，異議人依法猶不得主張
    「不法之平等」，是以，異議人之違規行為，尚不因他人之
    違法未受舉發，而得逕認其行為即屬適法，併此敘明。
五、綜上所述，本件異議人於上揭時、地，確有違反道路交通管
    理處罰條例第56條第1 項第6 款之事實，應堪認定，原處分
    機關依上開規定，裁處異議人罰鍰1,200 元，核無違誤。本
    件聲明異議為無理由，應予駁回。
六、據上論斷，應依道路交通案件處理辦法第19條，裁定如主文
    。
中　　華　　民　　國　　94　　年　　10　　月　　31　　日
                      交通法庭  法  官  朱敏賢
以上正本證明與原本無異。
如不服本裁定應於裁定送達後5 日內向本院提出抗告狀。
                                書記官  郭勝華
中　　華　　民　　國　　94　　年　　10　　月　　31　　日
